【裁判字號】    97,消債更,436
【裁判日期】    980109
【裁判案由】    更生事件
【裁判全文】
臺灣臺北地方法院民事裁定           97年度消債更字第436號
聲  請  人
即債務人    甲○○
代  理  人  連炎昌律師
相  對  人
即債權人    華南商業銀行股份有限公司
                        樓
相  對  人
即債權人    國泰世華商業銀行股份有限公司
相  對  人
即債權人    兆豐國際商業銀行股份有限公司
相  對  人
即債權人    美商花旗銀行股份有限公司
相  對  人
即債權人    荷商荷蘭銀行股份有限公司
相  對  人
即債權人    渣打國際商業銀行股份有限公司
相  對  人
即債權人    臺灣新光商業銀行股份有限公司
相  對  人
即債權人    聯邦商業銀行股份有限公司
相  對  人
即債權人    香港商香港上海豐銀行股份有限公司（原中華商
            業銀行股份有限公司）
相  對  人
即債權人    遠東國際商業銀行股份有限公司
相  對  人
即債權人    元大商業銀行股份有限公司
相  對  人
即債權人    永豐商業銀行股份有限公司
相  對  人
即債權人    玉山商業銀行股份有限公司
相  對  人
即債權人    台新國際商業銀行股份有限公司
相  對  人
即債權人    中國信託商業銀行股份有限公司
相  對  人
即債權人    永豐信用卡股份有限公司
相  對  人
即債權人    友邦國際信用卡股份有限公司
相  對  人
即債權人    中國信託商業銀行股份有限公司
相  對  人
即債權人    臺灣銀行股份有限公司五股分行
相  對  人
即債權人    國泰世華商業銀行股份有限公司復興分行
上列當事人間聲請消費者債務清理事件，本院裁定如下：
    主  文
債務人甲○○准自中華民國98年1月12日16時起開始更生程序。
命司法事務官進行本件更生程序。
    理  由
一、按法院開始更生程式之裁定，應載明其年、月、日、時，並
    即時發生效力。次按法院裁定開始更生或清算程式後，得命
    司法事務官進行更生或清算程式，必要時得選任律師、會計
    師或其他適當之自然人或法人一人為監督人或管理人。消費
    者債務清理條例第45條第1項、第16條第1項分別定有明文。
二、本件債務人主張：其有不能清償債務情事，曾於民國95年間
    依「中華民國銀行公會會員辦理消費金融案件無擔保債務協
    商機制」請求共同協商債務清償方案，並協商成立，每月應
    繳金額新臺幣（下同）28,833元，債務人每月並需支出必要
    生活費用8,500元，惟債務人工作係協助其配偶經營小吃店，
    因物價持續上揚，經營成本提高暨生意惡化，每個月營業收
    入減少，有因不可歸責於己之事由，致履行顯有重大困難之
    情形，且其無擔保或無優先權之債務總額未逾新臺幣1,200萬
    元，復未經法院裁定開始清算程序或宣告破產，爰向本院聲
    請更生等語。
三、按債務人與金融機構協商成立者，不得聲請更生或清算，但
    因不可歸責於己之事由，致履行顯有重大困難者，不在此限
    ；本條例施行前，債務人依金融主管機關協調成立之中華民
    國銀行公會會員，辦理消費金融案件無擔保債務協商機制與
    金融機構成立之協商，準用前項之規定，消費者債務清理條
    例第151條第5項、第6項定有明文。揆諸上開規定之立法目
    的，在避免債務人任意毀諾已成立之協商，濫用更生或清算
    之債務清理程序。經查：債務人所主張之上開事實，業據提
    出（及經本院命補正後先後提出）財產及收入狀況說明書、
    債權人清冊、戶籍謄本、財團法人金融聯合徵信中心當事人
    綜合信用報告－債務清理條例前置協商專用債權人清冊、協
    議書暨無擔保債務還款計畫表、臺北市政府營利事業登記證
    、財政部臺北市國稅局核定稅額繳款書、財產歸屬資料清單
    、95年至96年綜合所得稅各類所得資料清單等件為證，經核
    堪認債務人因與其配偶共營之小吃店生意惡化，收入減少，
    致履行有重大困難，非任意毀諾已成立之協商，濫用更生或
    清算之債務清理程序，具不可歸責於己之事由。此外，本件
    又查無債務人有消費者債務清理條例第6條第3項、第8條或
    第46條各款所定駁回更生聲請之事由存在，則債務人聲請更
    生，應屬有據；並依上開規定命司法事務官進行本件更生程
    序，爰裁定如主文。
中    華    民    國    98    年    1     月     9    日
              民事第二十二庭法      官  張明輝
上為正本係照原本作成
本件不得抗告
本裁定已於中華民國98年1月12日16時公告。
中    華    民    國    98    年    1     月    12    日
                            書  記  官  鄭玉佩


司法院資訊處製作；財團法人民間司法改革基金會備份。
